# 求助陈版，影视业植入广告收入确认问题续

提问人：剑寒九州 时间：2017-06-26 18:49:43
陈版您好， 6 月 24 日向您求助影视公司植入广告收入确认时点问题，得到您的回复，非常感谢，现在还有新问题需向您请教：
公司受电视台委托拍摄电视剧，同时公司与电视台约定该电视剧植入广告，由公司与厂商洽谈并签订协议，收到植入广告款时全额支付给电视台下属负责广告招商的公司；同时电视台按照收到的款项将55%返还公司；目前公司的财务处理是：收到广告商款项并拍摄完毕时确认为公司收入，同时全额计提成本；并按照应收电视台返还的55%计算的金额确认公司植入收入。
公司采用此种做法的解释是：公司与广告厂商签订的植入合同，作为一项单独的经济业务，在确认收入时公司需向厂商销售开票，同时款项从厂商收款，故应最为公司收入；根据与电视台下属广告招商公司的约定，该部分植入收入全额支付并向对方收取进项发票，全额确认为公司成本；同时公司收到电视台返还的的55%部分，公司需向电视台开票，并确认为公司收入。
我们认为公司做法对同一笔植入收入重复确认，想请教陈版企业，应该仅将电视台返还的55%作为公司收入，无对应成本；还是应该按收到广告厂商的植入全额确认收入，同时按照45%计提成本？
谢谢陈版。

回答人：chenyiwei
这应该是收入确认应采用“总额法”还是“净额法”的判断问题。建议通过对交易流程和各方权利义务的分析，对照相关原则（本版面上已经讨论过多次）确定应采用何种方法。